Inventaris van de archieven van P.A. Diepenhorst [levensjaren 1879-1953]; I.N.Th. Diepenhorst [levensjaren 1907-1976]; enige verwanten, (1801) 1893-1976
Nationaal Archief, Den Haag
- Isaac Nicolaas Theodoor Diepenhorst (1907-1976), III.
  - Archief, A.
    - Algemeen, 1.
      - Aantekeningen voor en bijlagen bij de dagboeken. Geschreven, getypt, gedrukt., 1932-1974; 160-174; 1 geluidsband en 15 omslagen
        - Bij inventarisnummer 142. 1947-1949 mei, 164
        - Bij inventarisnummers 143 en 144. 1949 november - 1953 januari, 165
        - Bij inventarisnummer 145. 1953 april-december, 166
        - Bij inventarisnummers 146, 147 en 148. 1954-1958 oktober, 167
        - Bij inventarisnummers 149 en 150. 1958 december - 1962 augustus 7, 168
        - Bij inventarisnummer 151. 1962 augustus 18 - 1964 april 12, 169
        - Bij inventarisnummers 152 en 153. 1965-1967 april, 170
        - Bij inventarisnummer 154. 1967 mei - 1967 oktober, 171
        - Bij inventarisnummer 155. 1968, 172
        - Bij inventarisnummers 156, 157 en 158. 1969-1972, 173; 1 geluidsband en 1 omslag
        - Bij inventarisnummer 159. 1973-1974, 174
    - Openbaar leven, 2.
      - Burgemeester van Epe. 1939-1943 en 1945-1954, a.
        - Ingekomen brieven, briefkaarten, telegrammen etc. ter gelegenheid van zijn benoeming, met kranteknipsels betreffende zijn installatie. Geschreven, getypt, gedrukt., 1938-1939; 175; 1 pak
        - Fragment-handelingen van de vergaderingen van de gemeenteraad. Gedrukt., 1939-1948; 176-178
          - 1939-1941 augustus, 176; 1 deel
          - 1945 november - 1946 juni, 177; 1 omslag
          - 1946 augustus - 1948, 178; 1 pak
        - Ingekomen stukken en concepten en afschriften van uitgaande stukken betreffende overheidsmaatregelen ingeval van een vijandelijke inval. Getypt, gedrukt., 1939-1940; 179; 1 omslag
        - Stukken betreffende bezetting en bevrijding., 1940-1945; 180-198
          - Stukken betreffende maatregelen en mededelingen van burgemeester en gemeentebestuur in verband met de duitse inval. Geschreven, getypt, gedrukt. 1940, 180; 1 pak
          - Verslagen en aantekeningen betreffende bijeenkomsten van burgemeesters uit de regio inzake maatregelen in verband met de bezetting. Geschreven, gestencild. 1940, 181; 1 omslag
          - Tekst van een proclamatie van Reichskommissar Seyss-Inquart betreffende de overname van de bestuursmacht door de Duitsers; tweetalig. Gedrukt. 1940, 182; 1 stuk
          - Afschrift van een brief van J.J. Rutgers, commandant van het 43e regiment Infanterie,en minuut van uitgaande brief aan de officier van Justitie te Zutphen, betreffende de berging van militaire goederen. Getypt. 1940, 183; 2 stukken
          - Knipsel uit Het Nationaal Dagblad van 6 september 1940 betreffende een toespraak van Diepenhorst in een gemeenteraadsvergadering. Gedrukt. 1940, 184; 1 stuk
          - Rondschrijven van het departement van Onderwijs, Kunsten en Wetenschappen, houdende verordening tot het verwijderen van "anti-duitse" boeken uit schoolbibliotheken. Getypt. 1940, 185; 1 stuk
          - Rondschrijven van burgemeester en wethouders van Epe betreffende de"ariër-verklaring". Gestencild. 1940, 186; 1 stuk
          - Ingekomen brief van G.J. Loovink, veldwachter te Epe in arrest te Amsterdam, betreffende diens betrokkenheid in een onderduik-affaire. Geschreven. 1940, 187; 1 stuk
          - Tekst van een nieuwjaarsrede van Diepenhorst, uit te spreken tijdens de eerste gemeenteraadsvergadering in 1941; met klad-aantekeningen. Geschreven, getypt. (1940), 188; 1 omslag
            De rede is niet uitgesproken.
          - Aanvraagformulieren, identiteitsbewijs en verdere stukken betreffende het gebruik van motorbrandstof door burgemeester Diepenhorst. Gedrukt. 1940 en Z.j., 189; 1 omslag
          - Ingekomen brieven en circulaires en minuut van uitgaande brief betreffende contacten met en maatregelen van duitse autoriteiten; met bijlage. Getypt, gestencild, gedrukt. 1940-1941, 190; 1 omslag
          - Ingekomen brieven van particulieren betreffende reacties op zijn houding ten aanzien van de bezetter en op de uitoefening van zijn functie in het algemeen. Geschreven, getypt. 1940-1941, 191; 3 stukken
          - Ingekomen brochure houdende richtlijnen voor de uitvoering van het Winterhulpwerk en concept van uitgaande brief aan de provinciale directeur van het Winterhulpwerk te Arnhem. Getypt, gedrukt. 1940-1941, 192; 1 deel en 1 stuk
            Blijkens aantekening op het concept is de brief niet verzonden.
          - Rondschrijven van het departement van Binnenlandse Zaken betreffende de vrijheid van het overheidspersoneel inzake zijn lidmaatschap van een politieke partij. Getypt. 1941, 193; 1 stuk
          - Tekst van een proclamatie van burgemeester Diepenhorst betreffende het einde van de bezetting. Gedrukt. 19 april 1945, 194; 1 stuk
          - Prenten en feestprogramma's betreffende de bevrijding van Epe. Gestencild, gedrukt. 1945, 195; 1 omslag
          - Tekst van een gedicht betreffende het einde van de bezettingstijd, opgedragen aan burgemeester Diepenhorst door wethouders en ambtenaren van de gemeente Epe. (1945), 196; 1 stuk
          - Concept van uitgaande brief aan N.N. betreffende C. van 't Land, commandant van de Binnenlandse Strijdkrachten te Epe. Getypt. 2 juli 1945, 197; 1 stuk
          - Tekst van een nieuwjaarsrede betreffende de bezettingstijd, uit te spreken tijdens de eerste gemeenteraadsvergadering van 1946; met aantekeningen. Geschreven, getypt. 1945-1946, 198; 1 omslag
        - Bijzondere uitgave van de "Nieuwe Apeldoornse Courant" betreffende de landbouw- en veeteelttentoonstelling "Elto" te Epe, houdende o.a. verslagen van een gesprek met burgemeester en wethouders en van de openingstoespraak van burgemeester Diepenhorst., 1947; 199; 1 stuk
        - Stukken betreffende audiënties bij de Koningin; met latere aantekening ter zake. Geschreven, gedrukt., 1948, 1975 en Z.j.; 200; 1 omslag
        - Kranteknipsel houdende een interview met burgemeester Diepenhorst., 1952; 201; 1 stuk
        - Kranteknipsels houdende verslagen van een voetbalwedstrijd van gemeenteraadsleden en (oud-)burgemeesters van Epe en Apeldoorn ten bate van de Stichting 1940-1945., 1954; 202; 1 omslag
        - Kranteknipsels betreffende de installatie van zijn opvolger C.N. Rencken als burgemeester van Epe., 1954; 203; 1 omslag
      - Lid van de Tweede Kamer. 1956-1963 en 1971, b.
        - Deelnemerslijsten, programma's en knipsels betreffende Interparlementaire Conferenties te Londen, Tokyo en Brasilia. Gedrukt., 1957, 1960 en 1962; 204; 1 omslag
        - Programma en deelnemerslijst van een conferentie voor hervormde leden van de Staten-Generaal, georganiseerd door de Stichting "Kerk en Wereld". Gestencild., 1958; 205; 1 stuk
        - Stukken betreffende het Atlantisch Congres te Londen. Gestencild, gedrukt., 1959; 206; 1 omslag
          Diepenhorst nam daaraan deel als een van de vertegenwoordigers van het nederlandse Parlement.
        - Uittreksels uit de Handelingen der Tweede Kamer en kranteknipsels betreffende door hem als kamerlid gestelde vragen en gehouden redevoeringen. Gestencild, gedrukt., 1960-1963; 207; 1 omslag
        - Stukken betreffende zijn bezoek aan de Nederlandse Antillen als lid van de Tweede-Kamercommissie voor de Nederlandse Antillen en Suriname. Gedrukt., 1961; 208; 1 omslag
        - Stukken betreffende zijn bemoeienis op het gebied van ontwikkelingshulp., 209-211
          Zie ook inventarisnummers 275-279.
          - "Welvaart ook voor anderen", verhandeling over omvang en vormen van hulpverlening door westerse industrielanden aan ontwikkelingslanden; met concept en aantekeningen. Geschreven, getypt. (c.1962), 209; 1 omslag
          - "Onze Verre Naasten", tekst van een lezing betreffende het nederlandse beleid inzake ontwikkelingshulp; met concept en aanvullende notities. Geschreven, getypt. 1962, 210; 1 pak
          - Uittreksel uit de Handelingen der Tweede Kamer, houdende brief van J. Luns, minister van Buitenlandse Zaken, in antwoord op vragen van het kamerlid Diepenhorst betreffende aktiviteiten van andere landen op het gebied van vrijwilligers-hulpverlening aan ontwikkelingslanden. Gedrukt. 1963, 211; 1 stuk
        - Stukken betreffende zijn lidmaatschap van nederlandse delegaties naar de Algemene Vergadering van de Verenigde Naties. Getypt, gestencild, gedrukt., 1962, 1963; 212; 1 omslag
        - Stukken betreffende zijn lidmaatschap van de raadgevende vergadering van de Raad van Europa. Getypt, gedrukt., 1963; 213; 1 omslag
        - Ingekomen brief van de Kiesraad betreffende zijn benoeming tot lid van de Tweede Kamer in de vacature H. Schuring; met bijlage en knipsels. Gedrukt., 1971; 214; 1 omslag
      - Staatssecretaris van Buitenlandse Zaken. 1963-1965., c.
        - Stukken betreffende zijn benoeming en ambtsaanvaarding., 215-224
          - Afschriften van telegrammen gewisseld tussen J. Luns, minister van Buitenlandse Zaken en Diepenhorst, betreffende zijn eventuele benoeming. Met aantekeningen uit 1976. Geschreven, getypt. 1963, 215; 1 omslag
          - Koninklijk Besluit van 21 november 1963, nummer 10, houdende zijn benoeming en proces-verbaal van zijn beëdiging, afschriften met geleidebrieven. Getypt. 1963, 216; 4 stukken
          - Minuten van uitgaande brieven betreffende de beëindiging van zijn bestuursfuncties en lidmaatschappen van diverse organisaties in verband met zijn benoeming tot staatssecretaris. Getypt. 1963, 217; 1 pak
          - Ingekomen brief van minister J. Luns betreffende de vaststelling van zijn taak als staatssecretaris; met bijlage. Getypt. 1963, 218; 2 stukken
          - Ingekomen geschrift van J. Middelburg, secretaris van de ministerraad, betreffende het functioneren van de raad en de positie van de kabinetsleden; met geleidebrief. Gestencild. 1963, 219; 2 stukken
          - Diplomatiek paspoort uitgereikt aan Diepenhorst als staatssecretaris. 1963, 220; 1 stuk
          - "Overzicht taakomschrijving van de staatssecretaris", opgesteld door het kabinet van de minister-president. Gestencild. (1963), 221; 1 stuk
          - Ingekomen departementsnota's en verdere stukken betreffende representatieve aktiviteiten ter gelegenheid van zijn ambtsaanvaarding. Getypt. 1963-1964, 222; 1 omslag
          - Ingekomen brieven en telegrammen houdende gelukwensen ter gelegenheid van zijn benoeming, met minuten en afschriften van uitgaande brieven en telegrammen. Geschreven, getypt. 1963-1964, 223; 1 pak
          - Kranteknipsels houdende artikelen over en interviews met Diepenhorst naar aanleiding van zijn benoeming. 1963-1964, 224; 1 omslag
        - Stukken betreffende de uitoefening van zijn taak, in het bijzonder op het gebied van de ontwikkelingshulp., 225-250
          - Kranteknipsels houdende interviews met Diepenhorst en verslagen en beschouwingen betreffende de ontwikkelingshulpproblematiek en zijn beleid dienaangaande. 1963-1964, 225; 1 omslag
          - Afschriften van uitgaande nota's aan ambtenaren van het ministerie van Buitenlandse Zaken. Getypt. 1963-1965, 226; 1 pak
          - Ingekomen departementsnota's betreffende nieuw benoemde ambassadeurs. Getypt. 1963-1965, 227; 1 pak
          - Rondschrijven van E.O. baron van Boetzelaer, plaatsvervangend secretaris-generaal van het departement van Buitenlandse Zaken, aan directie-chefs en afdelingschefs en bureauhoofden, betreffende de instelling van het directoraat-generaal Internationale Samenwerking. Getypt. 1964, 228; 1 stuk
          - Knipsel uit "De Werkgever" van 6 februari 1964, houdende teksten van toespraken uitgesproken door staatssecretaris Diepenhorst en J. Tinbergen bij de installatie van de Nationale Raad van Advies inzake hulpverlening aan minderontwikkelde landen, met lijst van leden van de raad. Gedrukt. 1964, 229; 1 stuk
          - Programma's van conferenties waarbij Diepenhorst als staatssecretaris het woord voerde. Gedrukt. 1964, 230; 2 stukken
          - Programma's, deelnemerslijst, uitnodigingen en verdere stukken betreffende zijn deelname aan de ambassadeursconferentie te Paramaribo. Getypt,gedrukt. 1964, 231; 1 omslag
          - Stukken betreffende zijn bezoek aan Chili als ambassadeur in bijzondere zending ter gelegenheid van de ambtsaanvaarding van Eduardo Frei Montalva als president. Getypt, gedrukt. 1964, 232; 1 omslag
          - Afschriften van telegrammen van het departement van Buitenlandse Zaken betreffende de voorbereiding van zijn bezoek aan Brazilië. Getypt. 1964, 233; 1 stuk
          - Ingekomen brief van G. Veldkamp, minister van Sociale Zaken,en departementsnota's, betreffende chileense onderscheidingen aan G. Veldkamp en G.D.J. Kraan verleend bij gelegenheid van de totstandkoming van een migratie-overeenkomst. Getypt. 1964, 234; 3 stukken
          - Stukken betreffende het staatsiebezoek van koning Olav van Noorwegen en betreffende de aan Diepenhorst verleende onderscheiding in de orde van Sint Olav. Gedrukt, getypt. 1964, 235; 1 omslag
          - Kopieën van minuten van uitgaande brieven aan de minister-president, houdende voorstellen tot uitbreiding van de ontwikkelingshulp in 1965, te behandelen in de ministerraad van 23 oktober 1964; met bijlagen. Getypt. 1964, 236; 4 stukken
          - Aantekeningen van zijn secretaresse betreffende de werkzaamheden aan haar functie verbonden; met bijlage. Geschreven, getypt. (1964), 237; 2 stukken
          - Ingekomen Sinterklaasgedicht van Peter van Stolk. Getypt. (1964), 238; 1 stuk
            Als zijn secretaresse wordt in de Staatsalmanak van 1965 mejuffrouw P. van Stolk genoemd.
          - Stukken betreffende diners, dejeuners, etc. met ambassadeurs en ambtenaren. Geschreven, getypt, gedrukt. 1964-1965, 239; 1 pak
          - Teksten van zijn redevoeringen inzake ontwikkelingshulp, met aantekeningen. Geschreven, getypt. 1964-1965, 240; 1 pak
          - Knipsels betreffende het Jongeren Vrijwilligers Programma. 1964-1965, 241; 1 omslag
          - Stukken betreffende radio-gesprekken met staatssecretaris Diepenhorst inzake ontwikkelingshulp. Getypt. 1964-1965, 242; 1 omslag
          - Stukken betreffende ontmoetingen en bijeenkomsten in het kader van zijn bezoek aan de Organisatie der Verenigde Naties en de Amerikaanse regering. Getypt. 1964-1965, 243; 1 omslag
          - Programma's en gastenlijst betreffende zijn rondreis door Latijns-Amerika. Getypt. 1965, 244; 3 stukken
          - Programma's, lijsten van genodigden, en kranteknipsels betreffende zijn bezoek aan Nigeria. Gedrukt, getypt. 1965, 245; 1 omslag
          - Ingekomen brief van R.J. van Schaik, secretaris van de "Adviescommissie uit het bedrijfsleven" voor ontwikkelingshulp, ten geleide van een overzicht van de samenstelling der commissie per 1 januari 1965. Getypt. 1965, 246; 2 stukken
          - "1965, jaar van internationale samenwerking", brochure houdende een bijdrage van staatssecretaris Diepenhorst. Gedrukt. 1965, 247; 1 stuk
          - Stukken betreffende de evaluatie van het in de periode 1963-1965 gevoerde beleid inzake ontwikkelingshulp., 248-250
            - Afschrift van een nota van de directeur-generaal Internationale Samenwerking aan de secretaris-generaal van Buitenlandse Zaken en de voorzitter van de Nationale Raad van Advies inzake ontwikkelingshulp, houdende voorstellen tot wijziging van het beleid dienaangaande. Getypt. 1965, 248; 2 stukken
            - Minuut en afschrift van uitgaande brief aan. J.L.M.Th. Cals, kabinetsformateur, betreffende de coördinatie van het ontwikkelingshulpbeleid. Getypt. 1965, 249; 1 stuk
            - Afschrift van een nota van J. Luns, minister van Buitenlandse Zaken, aan J.L.M.Th. Cals, kabinetsformateur, betreffende coördinatieproblemen in het beleid ten aanzien van de E.E.G. en de ontwikkelingshulp. Getypt. 1965, 250; 1 stuk
        - Stukken betreffende zijn aftreden., 251-252
          - Ingekomen brieven. Geschreven, getypt. 1965-1966, 251; 1 omslag
          - Koninklijk Besluit van 14 april 1965, nummer 91, houdende verlening van eervol ontslag aan het kabinet-Marijnen. Afschrift. Getypt. 1965, 252; 1 stuk
        - Ridderdiploma, houdende het K.B. van 20 april 1965, nummer 6, betreffende zijn benoeming tot ridder in de orde van de Nederlandse Leeuw, met geleidebrief. Gedrukt., 253; 2 stukken
      - Overige functies en activiteiten, d.
        - Stukken betreffende kampen van de Nederlandsche Christelijke Studenten Vereeniging (NCSV). Geschreven, getypt, gedrukt., 1930-1941; 254; 1 omslag
          Diepenhorst was later ook bij de leiding en organisatie betrokken.
        - Stukken betreffende sollicitaties. Getypt, gedrukt., 1934 en 1937; 255; 1 omslag
        - Stukken betreffende zijn functie als bibliothecaris bij het ministerie van Economische Zaken. Getypt, gedrukt., 1936-1937; 256; 1 omslag
        - Stukken betreffende zijn werkzaamheden in de Christelijk-Historische Unie., 1950-1975; 257-263
          - Propagandakranten van de CHU betreffende kandidaten voor de Statenverkiezingen van Gelderland, onder wie I.N.Th. Diepenhorst. 1950 en 1954, 257; 2 stukken
          - Kranteknipsels en circulaires betreffende spreekbeurten voor CHU-bijeenkomsten. 1950-1953, 1962-1963 en 1973, 258; 1 omslag
          - Ingekomen brieven, concept van uitgaande brief, kandidatenlijsten en kranteknipsels betreffende zijn kandidaatstelling voor Tweede Kamer-verkiezingen. Geschreven, gedrukt. 1952-1967, 259; 1 omslag
          - Stukken betreffende zijn voorzitterschap van de Jhr. mr. A.F. de Savornin Lohman Stichting. Geschreven, getypt, gedrukt. 1955, 1967 en 1975, 260; 1 omslag
          - "Waarom wij christelijk-historisch zijn en blijven", stellingen van Diepenhorst over de bestaansreden van de CHU. Getypt. 1956, 261; 1 stuk
          - Kranteknipsels betreffende kandidaten, onder wie Diepenhorst, voor de opvolging van H.W. Tilanus als partij- en als fractie-voorzitter van de CHU. 1958 en 1962, 262; 2 stukken
          - Ingekomen convocatie van de Commissie Herziening Beginselen. Getypt. 1964, 263; 1 stuk
        - Stukken betreffende het vijftig-jarig bestaan van de sociëteit "Amicitia" te Epe. Gestencild., 1949; 264; 2 stukken
        - Stukken betreffende een reis naar Canada en de Verenigde Staten en zijn deelname als staflid aan oriëntatiereizen van canadese en amerikaanse studenten naar Europa. Getypt, gedrukt., 1951, 1953; 265; 1 omslag
        - Stukken betreffende zijn lidmaatschap van de Provinciale Staten en Gedeputeerde Staten van Gelderland., 1954-1958; 266-267
          - Tekst van zijn redevoering in de Staten-vergadering betreffende het Gelderse Ziekenfonds voor ambtenaren, gepubliceerd in het orgaan van de Vereniging van Gelders Provinciaal Personeel. Gestencild. (c. 1954), 266; 1 stuk
          - Fragmenten van de handelingen van het college van Gedeputeerde Staten van Gelderland betreffende zijn afscheid als gedeputeerde. Gestencild. 1958, 267; 1 stuk
        - Ingekomen brieven en kranteknipsel betreffende zijn bestuursfunctie bij het Centraal Instituut voor Sociaal-Christelijke Arbeid (CISCA) te Amsterdam. Getypt, gedrukt., 1952-1953 en 1963; 268; 3 stukken
        - Stukken betreffende zijn aktiviteiten als lid van de Rotaryclub. Getypt, gedrukt., 1953, 1963-1967; 269; 1 omslag
        - Stukken betreffende zijn aktiviteiten binnen de Nederlandse Hervormde Kerk., 1959-1963; 270-273
          - "Kerkelijke vernieuwing", artikel van Diepenhorst, gepubliceerd in het "Maandblad Rechtzinnige Hervorming". Gestencild. 1959, 270; 1 stuk
          - Ingekomen brief van de Generale Synode en fragment van de notulen van de Hervormde Jeugdraad betreffende zijn aftreden als voorzitter van de Hervormde Jeugdraad. Getypt, gestencild. 1959, 271; 2 stukken
          - Ingekomen brieven van het bestuur van de Generale Synode en minuut van uitgaande brief betreffende zijn lidmaatschap van de Raad voor de Zending en van de Raad voor Kerk en Samenleving. Geschreven, getypt. 1959, 1963, 272; 2 stukken
          - Ingekomen circulaires betreffende vergaderingen van de Raad voor Kerk en Samenleving. Getypt, gestencild. 1963, 273; 3 stukken
        - Ingekomen circulaire, kranteknipsels en brochure betreffende het blindentehuis "Sonneheerdt" te Ermelo. Getypt, gedrukt., 1959-1964, 1971 en 1974; 274; 1 omslag
        - Stukken betreffende zijn bemoeienis met ontwikkelingshulp., 1963-1971; 275-279
          - Ingekomen stukken van prinses Beatrix en haar particulier secretaresse betreffende zijn lidmaatschap van de Raad van Advies van de Europese Werkgemeenschap. Geschreven, getypt. 1963-1971, 275; 1 omslag
          - "Ontwikkelingshulp en de NOVIB", overdruk van een artikel van Diepenhorst in het Tijdschrift voor Ziekenverpleging, 18e jaargang, nummer 24. Gedrukt. 1965, 276; 1 stuk
          - "Samenwerking met de ontwikkelingslanden", tekst van een toespraak van Diepenhorst, gehouden bij verschillende gelegenheden en afgedrukt in "Rotary-Nederland", met kladaantekeningen. Geschreven, getypt, gedrukt. 1966 en 1968, 277; 1 omslag
          - Kladaantekeningen ten behoeve van toespraken, rapporten en dergelijke betreffende ontwikkelingshulp; met kranteknipsels houdende verslagen van zijn toespraken. Geschreven, gedrukt. 1967-1968 en Z.j., 278; 1 omslag
          - Ingekomen brieven van de redactie van "Vice Versa", orgaan van de stichting Nederlandse Vrijwilligers, betreffende een interview met Diepenhorst, gepubliceerd in jaargang 2, nummer 9, met presentexemplaar. Getypt, gedrukt. 1968, 279; 3 stukken
        - Stukken betreffende de waarneming van het ambt van burgemeester te Doesburg. Geschreven, getypt, gedrukt., 1968; 280; 1 omslag
        - Stukken betreffende zijn bezoek aan Chili als ambassadeur in bijzondere zending bij de ambtsaanvaarding van president Salvador Allende. Gedrukt, geschreven., 1970; 281; 1 omslag
        - Ingekomen brieven, minuten van uitgaande brieven, circulaires, ledenlijsten en kranteknipsels betreffende zijn lidmaatschap van diverse verenigingen. Getypt, gedrukt., 1941-1976; 282; 1 omslag
    - Particulier leven, 3.
      - Studie, militaire dienst en vriendenkring, a.
        - Stukken betreffende zijn gymasiumtijd en de Christelijke Gymnasiumbond. Geschreven, getypt, gedrukt. C., 1920-1940 en 1973; 283; 1 omslag
        - Stukken betreffende zijn vriendschap met H.H. Sillevis Smitt. Geschreven, getypt, gedrukt., 1924-1935 en 1960; 284; 1 omslag
        - Stukken betreffende het V.U.-dispuut IUMBO. Geschreven, getypt, gedrukt., 1924-1950; 285; 1 omslag
        - Stukken betreffende zijn kandidaatsexamen en promotie aan de Vrije Universiteit. Getypt, gedrukt., 1925 en 1931; 286; 1 omslag
        - Stukken betreffende zijn militaire dienst. Getypt, gedrukt., 1926-1930 en 1936; 287; 1 omslag
        - Stukken betreffende de promotie van studiegenoten aan de Vrije Universiteit. Geschreven, gedrukt., 1930, 1932 en z.j. (c. 1939); 288; 1 omslag
        - Ingekomen brieven en minuten van uitgaande brieven, circulaires en verdere stukken betreffende een wintervakantie-vriendenkring. Geschreven, getypt., 1935-1940; 289; 1 omslag
        - "Orde van dienst" van een zondagochtendbijeenkomst van de Amsterdamsche Maatschappij voor Jongemannen. Gestencild., 1936; 290; 1 stuk
        - Ingekomen stukken betreffende het afscheid van P.A. Diepenhorst als hoogleraar aan de Vrije Universiteit. Getypt, gedrukt., 1949; 291; 1 omslag
        - Ingekomen brieven, gastenlijsten en circulaires betreffende lezingen en discussie-avonden gehouden ten huize van het echtpaar Diepenhorst voor oud-NCSV-leden en andere vrienden. Geschreven, getypt., 1952-1962; 292; 1 pak
      - Huwelijk en gezin, b.
        - Ingekomen brieven betreffende zijn verloving met Anna Schütte; met menukaart. Geschreven, getypt., 1936; 293; 1 omslag
        - Ingekomen brieven en verdere stukken betreffende zijn huwelijk met Anna Schütte. Geschreven, getypt, gedrukt., 1936; 294; 1 omslag